Inventaris van het archief van het Bureau voor Nationale Veiligheid (BNV), (1930) 1945-1946 (1980)
Nationaal Archief, Den Haag
Via de archiefinventaris (alleen de beschrijvingen met rode nummers) selecteert u het gewenste archiefstuk door op de knop 'Reserveren' te klikken
In het volgende scherm geeft u aan op welke dag u het archiefstuk wilt inzien
Indien u zich bevindt in de studiezaal en een tafelnummer heeft ontvangen kunt u dit nummer vermelden. Als u geen tafelnummer heeft kunt u tafelnummer 777 laten staan
Vervolgens bevestigt u uw reservering door deze te versturen.
Verwant materiaal
Beschikbaarheid van kopieën
Beschrijving van de series en archiefbestanddelen
- ARCHIEF VAN HET BUREAU VOOR NATIONALE VEILIGHEID, 1
  - Stukken van algemene aard, 1.1
    - Agenda van ingekomen en uitgaande stukken bij en van het Algemeen Secretariaat., 1945-1946; 1; kaartsysteem
      Openbaarheid beperkt tot 1 januari 2025
    - Bureau-agenda's van kolonel mr. L. Einthoven, hoofd BNV, bijgehouden door zijn secretariaat., 1945-1946; 2-5; 4 delen
      - 1945-06-17 - 1945-10-04, 2
      - 1945-10-05 - 1946-02-05, 3
      - 1946-02-14 - 1946-05-31, 4
        de periode 6 februari 1946 - 13 februari 1946 is niet meer aanwezig.
      - 1946-06-01 - 1946-10-05, 5
    - Correspondentie met Zijne Koninklijke Hoogheid Prins Bernhard der Nederlanden, Bevelhebber der Nederlandse Strijdkrachten en Inspecteur-Generaal der Koninklijke Landmacht met betrekking tot verschillende aangelegenheden., 1945-1946; 6; omslag
    - Correspondentie van het hoofd van het BNV, kolonel mr. L. Einthoven., 1945-1946; 7; pak
    - Ingekomen en doorslagen van uitgaande stukken., 1945-1946; 8; omslag
    - Correspondentie van de Afdeling A., 1945-1947; 9-11; 3 pakken
      geordend op agendanummer.
      - 486 - 741, 9
      - 750 - 949, 10
      - 950 - 1238, 11
    - Indicateurs van ingekomen en uitgaande stukken., 1945-1947; 12; pak
    - Correspondentie van de Afdeling A., 1946; 13; omslag
      zonder duidelijke ordening.
    - Correspondentie van de Technische Dienst., 1946; 14; omslag
    - Legerorders, met indexen., 1946; 15; pak
    - Weekoverzichten opgesteld door de chef Postkamer van de ingekomen en uitgaande post., 1946; 16; omslag
  - Stukken betreffende afzonderlijke onderwerpen, 1.2
    - Organisatie, 1.2.1
      - Ontstaan, instandhouding en uitoefening van de dienst, 1.2.1.1
        - Nota inzake het doel, de organisatie en werkwijze van een Hulpdienst Field Security te Eindhoven, [1944]., 17; stuk
        - Stukken betreffende doel, organisatie en werkwijze van de Inlichtingen Centrale van het Militair Gezag Sectie III., 1944; 18; omslag
        - Nota van Sectie V van de Staf Militair Gezag aan de minister van Financiën inzake de financiële consequenties van de oprichting van het bureau., 1945; 19; stuk
        - Notulen van een vergadering van het bureauhoofd met de minister-president, de minister van Justitie, de minister van Oorlog en de chef staf Militair Gezag inzake het bureau., 1945; 20; stuk
        - Stukken betreffende de situatie bij de Inlichtingen en Veiligheidsdienst (Militair Gezag Sectie IIIA) en de overplaatsing van dit bureau naar het hoofdbureau van het BNV in het Grand Hotel te Scheveningen., 1945; 21; omslag
        - Stukken betreffende organisatie, taak en werkwijze van de sectie III, Centrale Inlichtingen, van het Commando Stoottroepen., 1945; 22; omslag
        - Stukken betreffende de organisatie van en de postbehandeling bij het BNV., 1945-1946; 23; omslag
        - Stukken betreffende het overnemen van delen van het Bureau Bijzondere Opdrachten in verband met de opheffing van dit bureau., 1945-1946; 24; omslag
        - Stukken betreffende instelling van het bureau, benoeming van en het toekennen van bevoegdheden aan het hoofd mr. L. Einthoven., 1945-1948; 25; omslag
        - Stukken betreffende berichtgeving in de pers inzake misstanden bij het BNV, met name over de affaire Sanders: het ontslag van het hoofd van de Opsporingsdienst., 1945-1950; 26; pak
      - Betrekkingen tot andere instellingen, 1.2.1.2
        - Circulaires met geleidebrief ingekomen van het Bureau Geschiedschrijving van het Militair Gezag inzake de werkzaamheden van dat bureau., 1945; 27; omslag
        - Plan inzake de opzet van een districtsbureau Rijks Voorlichtingsdienst welke zich gedeeltelijk op het terrein van het BNV zou begeven., 1945; 28; stuk
        - Stukken betreffende de oprichting van een peildienst en van een afluisterdienst., 1945; 29; omslag
        - Stukken betreffende de Nederlandse Militaire Missie bij de Geallieerde Bestuursraad (Allied Control Council), de 'Missie Doorman' te Berlijn., 1945-1946; 30; omslag
        - Stukken betreffende de organisatie van het counter intelligence werk in Nederland en de samenwerking hierbij tussen het BNV en de Geallieerde instanties., 1945-1946; 31; omslag
        - Stukken betreffende de verhouding tot en de samenwerking met de inlichtingendiensten van het leger., 1945-1946; 32; omslag
        - Stukken betreffende het onderhouden van contact met de autoriteiten in de Amerikaanse zone van het bezette Duitsland., 1945-1946; 33; omslag
        - Stukken betreffende het onderhouden van contacten met buitenlandse zusterdiensten., 1945-1946; 34; omslag
        - Stukken betreffende samenwerking met andere instellingen bij de opsporing van oorlogsmisdrijven., 1945-1946; 35; omslag
        - Stukken betreffende samenwerking met de Centrale Vermogens Opsporingsdienst., 1945-1946; 36; omslag
        - Stukken betreffende samenwerking met de politieke opsporingsdiensten., 1945-1946; 37; omslag
        - Stukken betreffende instelling en opheffing van en overdracht van materiaal en verstrekking van gegevens aan Politieke Recherche Afdelingen, alsmede de afwikkeling van niet afgedane zaken van het BNV door de Bijzondere Dienst K van de Politieke Recherche Afdeling te Den Haag., 1945-1948; 38; omslag
          bevat archiefbescheiden van Sectie III Militair Gezag en van de Centrale Veiligheidsdienst.
      - Financiën, benodigdheden, hulpmiddelen en huisvesting, 1.2.1.3
        - Algemeen, 1.2.1.3.1
          - Correspondentie van de Afdeling A inzake bewaking en veiligheid., 1945-1946; 39; pak
          - Geleidebiljetten bij geleverde goederen, geordend op leverancier., 1945-1946; 40-41; 2 pakken
            - A - O, 40
            - P - Z, 41
          - Lijsten met uitgegeven bonboekjes., 1945-1946; 42; deel
          - Stukken betreffende betalingsverzoeken van het bureau Algemene Zaken aan het bureau Comptabiliteit inzake huisvesting en materialen., 1945-1946; 43; omslag
          - Stukken betreffende de aanschaf en onderhoud van goederen, geordend op leverancier., 1945-1946; 44-45; 2 pakken
            - A - L, 44
            - M - Z, 45
          - Stukken betreffende de registratie van de teruggekomen goederen uit verschillende districten., 1945-1946; 46; omslag
          - Stukken betreffende de voorraadadministratie van het Centraal Magazijn., 1946; 47; pak
          - Telefoonnotities., 1946; 48; omslag
          - Doorslagen van uitgaande stukken van het bureau Algemene Zaken en vanaf 1 september van de afdeling Magazijn en Materiaal., 1946-1947; 49; pak
          - Inventarislijst van goederen per 1 januari 1947., 50; stuk
        - Kantoorbenodigdheden, 1.2.1.3.2.
          - Huurovereenkomsten inzake schrijfmachines die gebruikt worden door de dienst., 1945-1946; 51; omslag
          - Orderbriefjes voor het bestellen van kantoorartikelen bij diverse firma's., 1945-1946; 52; pak
          - Stukken betreffende de huisvesting en inventarislijsten van kantoorbenodigdheden van de Opsporingsdienst., 1945-1946; 53; omslag
          - Stukken betreffende de inventarisatie van kantoorbenodigdheden van Fort Honswijk., 1945-1946; 54; omslag
          - Stukken betreffende verklaringen van ontvangst van kantoorbenodigdheden aan de diverse afdelingen en districten van de afdeling Comptabiliteit., 1945-1946; 55
          - Stukken betreffende de inventarisatie en administratie van bij de dienst in gebruik zijnde schrijfmachines., 1945-1947; 56; omslag
          - Uitleenkaarten van de afdeling Magazijn en Materieel, inzake schrijfmachines., 1946; 57-61; 5 pakken
            - Adler - Regina, 57
            - Remington, 58
            - Rheinmetal - Torpedo, nr. 750539, 59
            - Torpedo, nr. 750542 - Torpedo, nr. 750992, 60
            - Triumpf - Yost, 61
          - Rapporten en inventarisatiestaten van kantoorbenodigdheden., 1946-1947; 62; pak
          - Correspondentie inzake schrijfmachines., 1946-1948; 63
          - Lijst met stempels, formulieren en documenten, die gebruikt worden door de diverse afdelingen van de dienst., 1947; 64; stuk
        - Motorvoertuigen, 1.2.1.3.3
          - Correspondentie met de Rijkverkeersinspectie inzake het aanvragen en verlenen van rijvergunningen en het toewijzen van motorvoertuigen in belang van de dienst., 1945-1946; 65; pak
          - Correspondentie met de districten inzake motorvoertuigen., 1945-1946; 66-69; 4 pakken
            - Amsterdam - Brussel, 66
            - Eindhoven - Enschede, 67
            - Groningen - Nijmegen, 68
            - Rotterdam - Zeeland, 69
          - Correspondentie met het Afwikkelingsbureau Militair Gezag, afdeling motorvoertuigen, inzake de registratie van gevorderde motorvoertuigen., 1945-1946; 70; pak
          - Correspondentie met het Regeringsdirectoraat voor Motorvoertuigen inzake de registratie van bij het BNV in gebruik zijnde motorvoertuigen., 1945-1946; 71; omslag
          - Correspondentie met verschillende personen en instanties inzake verschillende aangelegenheden met betrekking tot motorvoertuigen., 1945-1946; 72-73; 2 pakken
            - 1945, 72
            - 1946, 73
          - Dagstaten betreffende het benzineverbruik van motorvoertuigen., 1945-1946; 74; pak
          - Huurovereenkomsten met bedrijven en particulieren als verhuurder, inzake motorvoertuigen., 1945-1946; 75; pak
          - Inspectierapporten inzake motorvoertuigen, opgesteld naar aanleiding van bezoeken aan districtskantoren van de technisch-inspecteur J. van de Mey, gericht aan het hoofd van de afdeling Transport kapitein P.H. Meijer., 1945-1946; 76; omslag
          - Lijsten van motorvoertuigen in gebruik bij het BNV., 1945-1946; 77; pak
          - Minuten van uitgaande stukken van het hoofd afdeling Transport., 1945-1946; 78; omslag
          - Processen-verbaal en rapporten van inbeslaggenomen motorvoertuigen van "verkeerde Nederlanders'' en Rijksduitsers., 1945-1946; 79; omslag
          - Rapporten aan het hoofd Transport betreffende uitgaande auto's., 1945-1946; 80; omslag
          - Rapporten van de heer J.H. Ietswaart aan de technisch-inspecteur J. van de Mey betreffende motorvoertuigen., 1945-1946; 81; omslag
          - Rapporten van kapitein W.J. van Spreekens betreffende inspectie van de buitendiensten inzake motorvoertuigen., 1945-1946; 82; omslag
          - Staten inzake het brandstof- en smeermiddelenverbruik., 1945-1946; 83-87; 4 pakken en 1 omslag
            - Amsterdam - Zwolle, 83
              op district geordend.
            - HZ-14234 - HZ-80040, 84
              op kenteken geordend.
            - HZ-80063 - L-11638, 85
            - N 0826131 - N 1021101, 86
            - Per maand per voertuig, 1946, 87; omslag
          - Staten van aan de Rijksverkeersinspectie geretourneerde rijvergunningen., 1945-1946; 88; omslag
          - Staten van in de garage van het BNV gerepareerde motorvoertuigen., 1945-1946; 89; omslag
          - Stukken betreffende aanschaf, beheer en overdracht van motorvoertuigen., 1945-1946; 90; omslag
          - Stukken betreffende de afhandeling van leveringen inzake reparatie van motorvoertuigen., 1945-1946; 91-94; 4 pakken
            - 1945, 91
            - 1945, 92
            - 1945-1946, 93
            - 1946, 94
          - Stukken betreffende de afhandeling van schade aan motorvoertuigen in verband met ongevallen., 1945-1946; 95-100; 6 pakken
            de dossiers hebben per schadegeval een nummer gekregen, min of meer gebaseerd op de schadedatum.
            - 003 - 033, 95
            - 034 - 058, 96
            - 059 - 085, 97
            - 086 - 109, 98
            - 110 - 132, 99
            - 133 - 145, 100
          - Stukken betreffende de betalingen voor het huren van motorvoertuigen., 1945-1946; 101; omslag
          - Stukken betreffende de verantwoording van het benzine- en olieverbruik van de districten., 1945-1946; 102; pak
          - Stukken betreffende het geven van auto-rijlessen en het afnemen van rijproeven door School voor Autotechniek "Succes" te Den Haag, aan het personeel., 1945-1946; 103; pak
          - Stukken betreffende het opeisen van een gevorderde auto door de eigenaar, de heer W.F. de Heer te Amsterdam., 1945-1946; 104; omslag
          - Stukken betreffende het rapporteren aan het hoofd van de afdeling Transport (kapitein P.H. Meijer, vanaf 8 augustus 1946 kapitein V. de Tombe) inzake werkzaamheden aan de motorvoertuigen., 1945-1946; 105; pak
          - Stukken betreffende het vaststellen van de tarieven voor verhuur van motorvoertuigen door het departement van Handel en Nijverheid, met overzichten., 1945-1946; 106; pak
          - Stukken betreffende ter beschikking van het BNV Amsterdam staande motorvoertuigen., 1945-1946; 107; omslag
          - Testrapporten van gecontroleerde auto's, uitgevoerd door de Technische Inspectie van de Buitendienst., 1945-1946; 108; omslag
          - Voor het Afwikkelingsbureau Militair Gezag bestemde staten van afgevoerde motorvoertuigen., 1945-1946; 109; omslag
          - Stukken betreffende de technische staat en de status van motorvoertuigen., 1945-1947; 110-130; 21 pakken
            - Geordend op kenteken., 110-128
              - CZ-4287602 - HZ-76632, 110
              - HZ-76637 - HZ-78331, 111
              - HZ-78330 - HZ-78529, 112
              - HZ-78633 - HZ-80038, 113
              - HZ-80039 - HZ-80079, 114
              - HZ-80081 - HZ-80112, 115
              - HZ-80115 - HZ-80127, 116
              - HZ-80128 - HZ-80144, 117
              - HZ-80145 - HZ-80162, 118
              - HZ-80165 - HZ-80187, 119
              - HZ-80188 - HZ-80235, 120
              - HZ-80236 - HZ-80259, 121
              - HZ-80260 - HZ-80280, 122
              - HZ-80283 - HZ-82701, 123
              - HZ-82702 - KL-14619, 124
              - KL-14620 - KL-14635, 125
              - KL-14637 - KL-15183, 126
              - KL-15184 - KL-19459, 127
              - KL-19460 - KL-70748, 128
            - Geordend op merk, 1945-1947, 129-130
              - Adler - Morris, 129
              - Norton - Supertraction, 130
          - Algemene correspondentie inzake de motorvoertuigen-administratie., 1945-1949; 131-136; 7 pakken
            alfabetisch geordend op naam en/of onderwerp.
            - A - C, 131
            - D - H, 132
            - I - K, 133
            - L - O, 134
            - P - R, 135
            - S - Z, 136
          - Stukken betreffende procedures tussen de Staat en de N.V. Auto Maatschappij "Nederland", inzake bezwaren van eigenaren van motorvoertuigen, die in bruikleen zijn geweest bij de dienst, over de hoogte van de vergoedingen., 1945-1949; 137; pak
          - Correspondentie inzake de garage., 1946; 138; pak
          - Kaarten met de huurprijsregistratie van de motorvoertuigen per maand., 1946; 139; pak
          - Onderhoudsboekje voor een motorvoertuig van de dienst., 1946; 140; deel
          - Onkostenkaarten van de afdeling Vervoer betreffende benzine- en olieverbruik en reparatiekosten, bijgehouden per motorvoertuig., 1946; 141; omslag
          - Rapporten inzake taxaties van motorvoertuigen, uitgevoerd door de Koninklijke Nederlandsche Automobiel Club., 1946; 142; omslag
          - Rapporten voor de afdeling Interne Controle van de weekstaten van magazijnbonnen van de garage., 1946; 143; omslag
          - Stukken betreffende afgifte van nationaliteitsbewijzen van motorvoertuigen., 1946; 144; omslag
          - Stukken betreffende de administratie van de distributie van banden van voertuigen., 1946; 145; omslag
          - Stukken betreffende de gemilitariseerde wagens., 1946; 146; omslag
          - Stukken betreffende de stallingskosten per maand van motorvoertuigen., 1946; 147; omslag
          - Stukken betreffende de teruggave van de motorvoertuigen aan de eigenaren., 1946; 148-150; 3 pakken
            geordend op dossiernummer.
            - 1 - 24, 148
            - 25 - 49, 149
            - 50 - 94, 150
          - Stukken betreffende het aanvragen van banden voor motorvoertuigen aan de Rijkshoofdinspectie van het Verkeer voor Overheidsdiensten., 1946; 151; omslag
          - Stukken betreffende inventarisatie en verdeling van de motorvoertuigen van BNV Amsterdam., 1946; 152; omslag
          - Wachtrapporten van het Bewakingsdetachement van het BNV inzake de bewaking van de garage., 1946; 153; omslag
          - Werkorderbriefjes, werkbriefjes en reparatie/leveringsbonnen gebruikt door het garage-personeel., 1946; 154; omslag
          - Stukken betreffende declaraties aan de afdeling Comptabiliteit inzake de vergoeding aan het personeel voor het huren van motorvoertuigen., 1946-1947; 155; omslag
          - Stukken betreffende overdracht van motorvoertuigen aan de Rijksautomobielcentrale., 1946-1947; 156; pak
          - Inventarislijsten van gereedschappen en onderdelen aanwezig in de garage., 1946-1948; 157; pak
          - Stukken betreffende de motorvoertuigenverzekering., 1946-1948; 158; omslag
        - Huisvesting, 1.2.1.3.4
          - Correspondentie van de chef Huishoudelijke Dienst inzake het beheer van de gebouwen., 1945-1946; 159; pak
          - Stukken betreffende bewaking en beveiliging van de bij het BNV in gebruik zijnde gebouwen en terreinen., 1945-1946; 160; omslag
          - Stukken betreffende de huisvesting van de afdeling Opleiding., 1945-1946; 161; omslag
          - Stukken betreffende de huisvesting van de districtbureaus., 1945-1946; 162-165; 3 pakken en 1 omslag
            - Amersfoort - Brussel, 162
            - Den Haag - Goes, 163
            - Groningen - Rotterdam, 164
            - Tilburg - Zwolle, 165; omslag
          - Stukken betreffende de huisvesting van het bureau., 1945-1946; 166; omslag
          - Stukken betreffende de huisvesting van het bureau., 1945-1946; 167; omslag
        - Overige benodigdheden, 1.2.1.3.5
          - Stukken betreffende het aangaan en opzeggen van abonnementen en overeenkomsten., 1945-1946; 168; omslag
          - Stukken betreffende het bestellen van goederen en kantoorbenodigdheden aan het Centraal Magazijn., 1945-1946; 169; omslag
          - Voorraadboek van goederen., 1945-1946; 170; kaartsysteem
          - Bestelbonnen voor drukwerk bij de Algemene Landsdrukkerij., 1946; 171; omslag
          - Lijsten van ingekomen goederen in het Centraal Magazijn., 1946; 172; omslag
          - Stukken betreffende bestellingen van goederen vanuit het Centraal Magazijn van de districten., 1946; 173; omslag
          - Stukken betreffende verklaringen van ontvangst van de afdeling Inwendige Dienst aan de districten van goederen en steenkool., 1946; 174; omslag
          - Stukken betreffende verklaringen van ontvangst van goederen in bruikleen uit het Centraal Magazijn., 1946; 175; pak
          - Stukken betreffende de overdracht van goederen aan het Rijks Inkoop Bureau., 1946-1947; 176; pak
          - Stukken betreffende de overdracht van goederen van de dienst aan diverse instanties., 1946-1947; 177; pak
        - Financiën, 1.2.1.3.6
          - Stukken betreffende begrotingstechnische aangelegenheden, met name ten aanzien van de financiële afwikkeling van het BNV., 1945-1946; 178; omslag
          - Stukken betreffende de voorbereiding van de proefbalans en begroting., 1945-1946; 179; omslag
          - Correspondentie van het bureau Comptabiliteit., 1946; 180; omslag
          - Stukken betreffende de beantwoording van vragen van leden van de Staten-Generaal inzake [de rijksbegroting]., 1946; 181
      - Onderdelen van het bureau, 1.2.1.4
        - Afdeling A, 1.2.1.4.01
          - Stukken betreffende de geneeskundige dienst., 1945-1946; 182; omslag
          - Stukken betreffende organisatie en personeel van Afdeling A en de hieronder ressorterende bureaus en onderafdelingen., 1945-1946; 183; omslag
        - Bureau B, 1.2.1.4.02
          - Stukken betreffende het aantrekken van J.G. Crabbendam als hoofd van het Bureau B en het regelen van de samenwerking van dit bureau met de politiekorpsen., 1945-1946; 184; omslag
          - Stukken betreffende het regelen van de samenwerking en de taakverdeling van de verschillende afdelingen in verband met de afbakening van het werkterrein van Bureau B., 1945-1946; 185; omslag
          - Stukken betreffende het doen van een mededeling aan de Regeringsgemachtigde in Algemene Dienst dat een onderzoek naar de moord op twee vrouwen uit Axel, welke door de Ordedienst aldaar gepleegd zou zijn, niet tot de competentie van Bureau B behoort., 1946; 186; omslag
        - Afdeling C, 1.2.1.4.03
          - Stukken betreffende organisatie, personeel en werkzaamheden van afdeling C., 1945-1946; 187; omslag
        - Afdeling D, 1.2.1.4.04
          - Stukken betreffende de Recherche Afdeling toegevoegd aan de Field Security Officer te Amsterdam., 1945; 188; omslag
          - Stukken betreffende rapportages door District Liaison Officers over organisatie en werkzaamheden van provinciale BNV-afdelingen., 1945; 189; omslag
          - Circulaires van het hoofd van de Opsporingsdienst., 1945-1946; 190; omslag
          - Rapporten van het hoofd van het Provinciaal Bureau Limburg aan het hoofd van de Opsporingsdienst., 1945-1946; 191; omslag
          - Stukken betreffende aangelegenheden met betrekking tot de hoofdafdeling Amsterdam van het BNV., 1945-1946; 192; omslag
          - Stukken betreffende behandeling van aangelegenheden met betrekking tot de Opsporingsdienst., 1945-1946; 193; omslag
          - Stukken betreffende behandeling van aangelegenheden met betrekking tot de havenveiligheidsdiensten., 1945-1946; 194; omslag
          - Stukken betreffende behandeling van aangelegenheden met betrekking tot de ondervragingskampen van het bureau., 1945-1946; 195; omslag
          - Stukken betreffende de afwikkeling van de provinciale en districtbureaus., 1946; 196; omslag
          - Stukken betreffende de reorganisatie van het district Noord-Brabant en onderzoeken naar Arnold Meijer en het grensincident in 1939 nabij Venlo., 1946; 197
            zie voor het grensincident bij Venlo ook de inv.nrs. 2424 en 3568.
        - Dienst Officieren Toegevoegd, 1.2.1.4.05
          - Stukken betreffende de taak en werkwijze van de Dienst Officieren Toegevoegd., 1945; 198; omslag
        - Paspoortencontrolebureau, 1.2.1.4.06
          - Stukken betreffende behandeling van aangelegenheden met betrekking tot het Paspoortencontrolebureau., 1945-1946; 199; omslag
        - Counter Intelligence Missie British Army over the Rhine (BAOR), 1.2.1.4.07
          - Stukken betreffende organisatie, personeel en werkzaamheden van de Counter Intelligence Missie van het BNV in de Engelse bezettingszone van Duitsland., 1945-1946; 200; pak
        - Sectie Brussel, 1.2.1.4.08
          - Stukken betreffende aangelegenheden met betrekking tot de sectie Brussel van het BNV, met name de opheffing van de 'Politiebuitendienst' van majoor Den Hertog., 1945-1946; 201; omslag
        - Sectie Parijs, 1.2.1.4.09
          - Stukken betreffende behandeling van aangelegenheden met betrekking tot de sectie Parijs van het BNV., 1945-1947; 202; omslag
        - Radioluisterdienst, 1.2.1.4.10